

CONTACT

- +337-581-02629
- → abdelmaliktabish@gmail.com
- 55 A Rue du dauphiné, 69003, Lyon

FORMATION

2018 - 2019

UNIVERSITÉ DE JEAN MOULIN LYON III

• Master en Droit

2011 - 2014

UNIVERSITÉ DE KABOUL | KABOUL

• Licence en Droit

2007 - 2010

UNIVERSITÉ DE KARDAN | KABOUL

• Licence en informatique

COMPÉTENCES

- Bonnes connaissances en gestion de projets
- Excellentes capacités d'analyse
- Développement, programmation et amélioration de logiciels
- Maîtrise de WordPress et YesWiki
- Maîtrise des langages web fondamentaux
- Compréhension des bases de données
- Aptitude à la résolution de problèmes
- Capacité d'apprentissage continu

LANGUAGES

- Persan (Natal)
- Anglais (Courant)
- Français (Courant)

ABDEL MALIK TABISH

DÉVELOPPEUR WEB

PROFILE

Développeur Web et Conseiller Numérique avec plus de 4 ans d'expérience Développeur web et conseiller numérique avec plus de 4 ans d'expérience. Compétent en front-end (HTML, CSS, JavaScript), et CMS (WordPress). Spécialisé dans l'analyse des besoins clients et la gestion de projets. Je recherche un poste de développeur web au sein d'une équipe dynamique.

PARCOURS PROFESSIONNEL

L'Encre bleue | Marseille | Développeur web et conseiller numérique

2021 - 2024

- Analyse des Besoins : Identifier les exigences des bénévoles et salaries les traduire en spécifications techniques.
- Développement : Créer des interfaces utilisateur pour les bénévoles tel que base documentaire et plateforme de formation (E-Learning).
- Intégration : Connecter les bases de données et les services web nécessaires.
- Tests : Vérifier la fonctionnalité et la qualité avant le lancement.
- Collaboration : Travailler en équipe avec les designers et les chefs de projet.

Singa | Lyon | 2020 - 2021 Conseiller numérique

- Accompagner les personnes dans la réalisation de démarches administratives en ligne.
- Sensibiliser aux enjeux du numérique : sécurité informatique, protection des données personnelles, lutte contre les fake news, etc.

IFA Institute de français d'Afghanistan | Kaboul | 2013 - 2015 IT manager - Responsable informatique

- Définir la stratégie informatique de l'organisation : en tenant compte des besoins des utilisateurs et des objectifs de l'institute.
- Mettre en œuvre et maintenir les infrastructures informatiques : réseaux, serveurs, ordinateurs, etc.
- Développer et mettre en œuvre des solutions informatiques.

REFERENCES

Dominique PORTIER

Vice-présidente de l'Encre bleue

Phone: 06-076-009-04

Email: dominique.portier13@gmail.com Site: https://www.encre-bleue.com

Jean-Pierre AZNAVOUR

Ancien président de L'Encre bleue

Phone: 06-956-236-50

Email: j-p.aznavour@encre-bleue.com
Site: https://www.encre-bleue.com